# 关于子公司购买少数股东股权

提问人：xukefeng1981 时间：2019-03-06 23:13:15
请教陈老师：
问题一：集团公司下属控股 A公司（非全资）控股B 公司。 2018 年 A公司购买 B公司少数股东股权，因 A公司账面无资本公积，因而调整的期初未分配利润。我单位有同事提出集团公司合并层面，对于 A 公司调整期初利润部分，应按照集团公司享有比例调减合并层面资本公积，其余金额调整年初未分配利润。这个请问陈老师如何理解？
问题二：A 公司控股 B 公司时属于非同一控制下控制确认商誉，同时评估增值部分确认递延所得税负债。我看过您 2013 年的帖子，经过测算，我发现无论评估增值部分对应的递延税款计入的是资本公积还是商誉，集团公司合并层面只要抵消资本公积，对于商誉来说总体金额是固定的。这样的话，是不是在 A层面按照书上的解释计入资本公积的好？
谢谢！

回答人：chenyiwei
1 、A 公司合并报表层面，因为无足够的资本公积，因此权益性交易差额冲减留存收益；但在集团公司的合并报表层面，这也是一项收购少数股权的交易，如果集团层面有足够多的资本公积（资本溢价或股本溢价），则在集团合并报表层面，将该项权益性交易的差额调整为冲减资本公积。
2 、非同一控制下合并报表中，购买日不会形成资本公积。自然也就不会有将递延所得税负债的确认金额在收购方合并报表层面调整资本公积的问题。